【裁判字號】    99,易,435
【裁判日期】    991117
【裁判案由】    竊盜
【裁判全文】
臺灣花蓮地方法院刑事判決               99年度易字第435號
公  訴  人  臺灣花蓮地方法院檢察署檢察官
被      告  丙  ○
上列被告因竊盜等案件，經檢察官提起公訴（99年度偵字第4360
、4177、4229、4361號），被告於準備程序中就被訴事實為有罪
之陳述，經本院裁定進行簡式審判程序，判決如下：
    主  文
丙○犯如附表所示之罪，宣告主文如附表各宣告刑欄所示。應執
行有期徒刑壹年肆月，如易科罰金，以新台幣壹仟元折算壹日。
    事實及理由
一、犯罪事實：丙○意圖為自己不法之所有，於附表所示之時間
    、地點，以如附表所示之方法，竊取如附表所示乙○○等人
    之財物。被告於行為後，於其犯罪行為未經有偵查犯罪職權
    之公務員發覺前，主動向花蓮縣警察局吉安分局之警員自首
    犯行，而接受裁判。
二、認定犯罪事實之證據：
  (一)被告於警詢、偵查及本院準備程序、審理時之自白。
  (二)被害人乙○○、甲○○、丁○○、戊○○於警詢之陳述。
  (三)現場照片附卷可稽。
三、論罪科刑：
    核被告丙○所為，分別係犯刑法第 321條第1項第2款之加重
    竊盜罪、第320條第1項之竊盜罪（如附表所示）。被告於行
    為後，於其犯罪行為經有偵查犯罪職權之公務員發覺前，主
    動向花蓮縣警察局吉安分局之警員自首犯行，且接受裁判等
    情，有吉安分局員警陳岳勛、林峴民、蔡明宗之職務報告書
    在卷可稽，被告對於未發覺之犯罪自首而接受裁判，爰均依
    刑法第62條前段規定減輕其刑。被告如附表所示各次犯行，
    犯意各別，行為互殊，應予分論併罰。爰審酌被告之前科紀
    錄，竊取被害人財物之動機、目的、手段，侵害他人財產法
    益，嚴重危害社會治安，惟被告犯後坦承犯行，態度良好等
    一切情狀，各量處如主文即如附表各宣告欄所示之刑，並定
    其應執行之刑，暨均諭知易科罰金之折算標準，以資懲儆。
    另被告前因多次竊盜行為，經本院99年度易字第 352號判決
    應執行有期徒刑 2年，並應於行執行前令入勞動場所強制工
    作3年，有本院99年度易字第352號判決在卷可參，本件檢察
    官再請求諭知強制工作部分，本院認核無必要，併予敘明。
四、依刑事訴訟法第299條第1項前段、第273條之1第1項、第310
    條之2、第454條第1項，刑法第320條第1項、第321條第 1項
    第 2款、第62條前段、第41條第1項前段、第51條第5款，刑
    法施行法第1條之1，判決如主文。
本案經檢察官簡淑如到庭執行職務。
中    華    民    國    99    年    11    月    17    日
                  刑事第二庭    法  官  蔡寶樺
以上正本證明與原本無異。
如不服本判決應於收受送達後10日內向本院提出上訴書狀，並應
敘述具體理由。其未敘述上訴理由者，應於上訴期間屆滿後20日
內向本院補提理由書(均須按他造當事人之人數附繕本)「切勿逕
送上級法院」。告訴人或被害人如對於本判決不服者，應具備理
由請求檢察官上訴，其上訴期間之計算係以檢察官收受判決正本
之日期為準。上正本證明與原本無異。
中    華    民    國    99    年    11    月    18    日
                                書記官
附錄本判決論罪之法律條文：
中華民國刑法第321條
犯竊盜罪而有左列情形之一者，處六月以上、五年以下有期徒刑：
一、於夜間侵入住宅或有人居住之建築物、船艦或隱匿其內而犯
    之者。
二、毀越門扇、牆垣或其他安全設備而犯之者。
三、攜帶兇器而犯之者。
四、結夥三人以上而犯之者。
五、乘火災、水災或其他災害之際而犯之者。
六、在車站或埠頭而犯之者。
前項之未遂犯罰之。
附表：
 ┌─┬──────┬───┬────────┬───────┐
 │編│  時  間    │被害人│竊取之方法及財物│罪名及宣告刑  │
 │號│  地  點    │      │                │              │
 ├─┼──────┼───┼────────┼───────┤
 │1 │99年7 月初某│李超熙│丙○踰越牆垣進入│丙○犯刑法第三│
 │  │日1-2時許   │任職之│「鬱金香花園」內│百二十一條第一│
 │  ├──────┤「鬱金│，徒手扳開該園區│項第二款之竊盜│
 │  │花蓮縣吉安鄉│香花園│內碰碰車投幣孔下│罪，處有期徒刑│
 │  │吉安村吉興二│」    │方之集幣盒，竊取│伍月。如易科罰│
 │  │街330號「鬱 │      │集幣盒內新台幣（│金，以新台幣壹│
 │  │金香花園」內│      │下同）約1,700 元│仟元折算壹日。│
 │  │            │      │。嗣經丙○自首接│              │
 │  │            │      │受裁判。        │              │
 ├─┼──────┼───┼────────┼───────┤
 │2 │99年7月中旬 │李超熙│丙○踰越牆垣進入│丙○犯刑法第三│
 │  │某日某時許  │任職之│「鬱金香花園」內│百二十一條第一│
 │  ├──────┤「鬱金│，徒手扳開該園區│項第二款之竊盜│
 │  │花蓮縣吉安鄉│香花園│內碰碰車投幣孔下│罪，處有期徒刑│
 │  │吉安村吉興二│」    │方之集幣盒，竊取│肆月。如易科罰│
 │  │街330號「鬱 │      │盒內硬幣約500元 │金，以新台幣壹│
 │  │金香花園」內│      │。嗣經丙○自首接│仟元折算壹日。│
 │  │            │      │受裁判。        │              │
 ├─┼──────┼───┼────────┼───────┤
 │3 │99年7月中旬 │李超熙│丙○踰越牆垣進入│丙○犯刑法第三│
 │  │某日（附表編│任職之│「鬱金香花園」內│百二十一條第一│
 │  │號2 所示時間│「鬱金│，徒手扳開該園區│項第二款之竊盜│
 │  │後3、4日）某│香花園│內碰碰車投幣孔下│罪，處有期徒刑│
 │  │時許        │」    │方之集幣盒，竊取│肆月。如易科罰│
 │  ├──────┤      │盒內硬幣約500元 │金，以新台幣壹│
 │  │花蓮縣吉安鄉│      │。嗣經丙○自首接│仟元折算壹日。│
 │  │吉安村吉興二│      │受裁判。        │              │
 │  │街330號「鬱 │      │                │              │
 │  │金香花園」內│      │                │              │
 ├─┼──────┼───┼────────┼───────┤
 │4 │99年7 月31日│甲○○│丙○攀爬踰越窗戶│丙○犯刑法第三│
 │  │9時30分許   │      │，侵入花蓮縣吉安│百二十一條第一│
 │  ├──────┤      │鄉○○村○○○街│項第二款之竊盜│
 │  │花蓮縣吉安鄉│      │168 號甲○○住處│罪，處有期徒刑│
 │  │太昌村明仁一│      │（侵入住宅部分，│陸月。如易科罰│
 │  │街168號李政 │      │未據告訴），徒手│金，以新台幣壹│
 │  │杰之住處。  │      │竊取甲○○所有之│仟元折算壹日。│
 │  │            │      │手機1枝、女用側 │              │
 │  │            │      │背包、水晶礦石、│              │
 │  │            │      │現金約1000元得手│              │
 │  │            │      │。嗣經丙○自首接│              │
 │  │            │      │受裁判。        │              │
 ├─┼──────┼───┼────────┼───────┤
 │5 │99年8月6日凌│永安宮│丙○乘夜間廟宇大│丙○犯竊盜罪，│
 │  │晨1-2時許   │福德正│門未關及無人看管│處有期徒刑貳月│
 │  ├──────┤神廟（│之際進入「永安宮│。如易科罰金，│
 │  │花蓮縣吉安鄉│戊○○│福德正神廟」內，│以新台幣壹仟元│
 │  │永安村戊○○│）    │以樹枝沾黏口香糖│折算壹日。    │
 │  │所管理之「永│      │，伸入香油筒黏取│              │
 │  │安宮福德正神│      │金錢之方式，竊得│              │
 │  │廟」。      │      │現金200元得手。 │              │
 │  │            │      │嗣經丙○自首接受│              │
 │  │            │      │裁判。          │              │
 ├─┼──────┼───┼────────┼───────┤
 │6 │99年8月6日凌│國豐里│丙○利用該貨櫃屋│丙○犯竊盜罪，│
 │  │晨4時許     │長黃秀│之2扇鋁門螺絲鬆 │處有期徒刑貳月│
 │  ├──────┤霖    │脫，徒手將該貨櫃│。如易科罰金，│
 │  │在花蓮市和平│      │屋鋁門拆卸後，將│以新台幣壹仟元│
 │  │路705號前國 │      │該2扇鋁門置放於 │折算壹日。    │
 │  │風里長丁○○│      │其所竊得之車牌號│              │
 │  │所保管之貨櫃│      │碼W7-3361號自小 │              │
 │  │屋。        │      │客車上載離得手（│              │
 │  │            │      │竊盜車輛部分，另│              │
 │  │            │      │案審理），嗣為躲│              │
 │  │            │      │警查緝，將鋁門丟│              │
 │  │            │      │棄在花蓮縣新城鄉│              │
 │  │            │      │停車場旁之草叢後│              │
 │  │            │      │離去。嗣經丙○自│              │
 │  │            │      │首接受裁判。    │              │
 └─┴──────┴───┴────────┴───────┘

司法院資訊處製作；財團法人民間司法改革基金會備份。
